Inventaris van het archief van de Kamer van Toezicht op de Notarissen en Kandidaat-Notarissen in het Arrondissement Rotterdam, 1838-1940 (1948)
Nationaal Archief, Den Haag
Arrondissementsrechtbank te Rotterdam; Kamer van Toezicht op de Notarissen en Kandidaat-Notarissen
Rechtbank Rotterdam / Toezicht Notarissen
1838-1948
merendeel 1838-1940
3502
1.30 meter; 190 inventarisnummers.
Nationaal Archief, Den Haag
Arrondissementsrechtbank te Rotterdam / Kamer van Toezicht op de Notarissen en Kandidaat-Notarissen, 1838-1940
Het archief van de Kamer van Toezicht op de Notarissen en Kandidaat-Notarissen in het arrondissement Rotterdam (1838-1948) bevat ingekomen en minuten van uitgaande stukken, stukken betreffende het bestuur en individuele notarissen, zoals notulen van vergaderingen en benoemingen van leden van het bestuur, vervulling van vacante posten en gegevens over de werkzaamheden van met name genoemde (kandidaat-)notarissen. Daarnaast zijn er stukken te vinden die samenhangen met de uitoefening van het ambt van de (kandidaat-)notaris: protocollen, brieven over de afhandeling van klachten en staten van verleende diensten en tarieven.
Archiefvorming
Geschiedenis van het archiefbeheer
De verwerving van het archief
Het archief is krachtens bepalingen van de Archiefwet overgebracht.
3.03
Aanwijzingen voor de gebruiker
Openbaarheidsbeperkingen
Volledig openbaar.
Materiële beperkingen
Aanvraaginstructie
Openbare archiefstukken kunnen online worden aangevraagd en gereserveerd. U kunt dit ook via de terminals in de studiezaal van het Nationaal Archief doen. Om te kunnen reserveren dient u de volgende stappen te volgen:
U maakt een profiel aan op www.gahetna.nl, en logt vervolgens in
Via de archiefinventaris (alleen de beschrijvingen met rode nummers) selecteert u het gewenste archiefstuk door op de knop 'Reserveren' te klikken
In het volgende scherm geeft u aan op welke dag u het archiefstuk wilt inzien
Indien u zich bevindt in de studiezaal en een tafelnummer heeft ontvangen kunt u dit nummer vermelden. Als u geen tafelnummer heeft kunt u tafelnummer 777 laten staan
Vervolgens bevestigt u uw reservering door deze te versturen.
Verwant materiaal
Beschikbaarheid van kopieën
Beschrijving van de series en archiefbestanddelen
- Algemeen, 1.
  - Notulen van de vergaderingen van het bestuur., 1906 - 1941; 311-313; 3 delen
    - 15 februari 1906 - 20 december 1916, 311
    - 7 maart 1917 - 15 december 1926, 312
      Met aantekening van de bewaarders en plaatsvervangende bewaarders van de notariële archieven te Dordrecht en Rotterdam, 1909 - 1927, alsmede een overzicht van de berispte notarissen 1913 - 1922.
    - 16 maart 1927 - 19 maart 1941., 313
      Gemerkt "Boek no. 3".
  - Brief aan de leden van de Kamer ter begeleiding van de vergaderstukken van 17 juni. Met dorsale aantekeningen., 1931; 314; 1 omslag
- Ingekomen en minuten van uitgaande stukken, 2.
  - Staten van ingekomen brieven., 21 maart 1924 - 13 augustus 1943; 315-316; 2 delen
    - 21 maart 1924 - 19 april 1929., 315
    - 4 oktober 1933 - 13 augustus 1943, 316
  - Staat van uitgaande brieven., 1 juli 1939 - 30 mei 1952; 317; 1 deel
  - Circulaire gericht aan de notarissen binnen het arrondissement naar aanleiding van een ministerieel rondschrijven betreffende de vervulling van de notariële ambtsplicht. Met bijlagen., 1912; 318; 1 omslag
  - Minuten van uitgaande brieven betreffende in de vergadering van 2 februari behandelde onderwerpen., 1916; 319; 1 omslag
    Bevat aanbevelingsbrief aan de officier van justitie met betrekking tot de vacante notarisplaats te Rotterdam; brief aan de Minister van Justitie betreffende een tegen notaris Kramer ingediende klacht en een oproep aan notaris M. van der Loo om ter vergadering te verschijnen.
  - Minuten van uitgaande brieven betreffende de in de vergadering van 21 juni behandelde onderwerpen., 1916; 320; 1 omslag
    Bevat een aanbevelingsbrief aan de Minister van Justitie Betreffende Mr. Th. Thooft als lid van de Kamer en een brief aan W. Aengenent te 's-Gravenhage naar aanleiding van een tegen notaris F.L. Hartong ingediende klacht.
  - Minuten van uitgaande brieven betreffende de in de vergadering van 15 november behandelde onderwerpen., 1916; 321; 1 omslag
    Bevat minuut-brieven aan de officier van justitie betreffende de disciplinaire maatregelen ingevolge de wet van 30 december 1904 en een verklaring van geen bezwaar tegen het ontslag van notaris J.J.W. Schreuder.
  - Minuten van uitgaande brieven betreffende de in de vergadering c van 20 december behandelde onderwerpen., 1916; 322; 1 omslag
    Bevat minuut-brieven aan de Minister van Justitie en de officier van justitie betreffende een door notaris W.H. van Bilderbeek opgerichte N.V. alsmede minuut-brieven houdende aanbevelingen omtrent te benoemen notarisen in Rotterdam.
  - Minuten van uitgaande brieven betreffende de in de vergadering van 7 maart behandelde onderwerpen., 1917; 323; 1 omslag
    Bevat minuut-brief aan de officier van justitie met een aanbeveling omtrent een te benoemen notaris te Rotterdam, alsmede twee minuut-brieven aan de Broederschap van kandidaat-notarissen en de officier van justitie betreffende notaris J.C. de Mooij
  - Minuten van uitgaande brieven betreffende de in de vergadering van 19 september behandelde onderwerpen., 1917; 324; 1 omslag
    Bevat brieven aan de Minister van Justitie en de officier van justitie betreffende het overlijden van notaris J. Schell alsmede de vervulling van de vacatures van J. Schell en S.J. van Zijst en brieven betreffende klachten tegen de notarissen A. van Mens en J.L. Mees.
  - Minuten van uitgaande brieven betreffende de in de vergadering van 19 december behandelde onderwerpen., 1917; 325; 1 omslag
    Bevat brieven waarin de ingediende klachten tegen de notarissen B. Ets en Mens niet ontvankelijk verklaard worden.
  - Minuten van uitgaande brieven betreffende de in de vergadering van 30 januari behandelde onderwerpen., 1918; 326; 1 omslag
    Bevat brieven aan de Minister van Justitie en notaris J.P. van den Brink te Alblasserdam betreffende respectievelijk de verkiezing van nieuwe bestuursleden en de door H.A. Ballot tegen die notaris ingediende klacht.
  - Minuten van uitgaande brieven betreffende de in de vergadering van 8 mei behandelde onderwerpen., 1918; 327; 1 omslag
    Bevat brieven aan: de Minister van Justitie betreffende de op te richten N.V. "Stal Crabbesteijn"; de oficier van justitie betreffende een aanbeveling voor een plaatsvervangend lid van de Kamer en de officier van justitie te Dordrecht betreffende de vacante notarisplaats te Molenaarsgraaff.
  - Minuten van uitgaande brieven betreffende de in de vergadering van 19 juni behandelde onderwerpen., 1918; 328; 1 opmslag
    Bevat stukken betreffende de benoeming van J.P. van den Brink tot notaris te Lisse; de overdracht van notariële akten e.d. van notaris H.J. Lambert naar de algemene bewaarplaats en de mededeling van het overlijden van notaris W.J. Reynders te Zevenhuizen.
  - Minuten van uitgaande betreffende de in de vergadering van 15 juli behandelde onderwerp., 1918; 329; 1 omslag
    Bevat brieven aan de officier van justitie betreffende de vervulling van de vacature te Zevenhuizen en brieven betreffende een tegen de notarissen J.C. de Mooij en A.J. van Walsem gerichte klacht.
  - Brief aan notaris J.C. de Jong houdende een oproep om op de eerstvolgende vergadering van de Kamer te verschijnen., 1918; 330; 1 stuk
    Zie de notulen van 18 september en 16 oktober 1918.
  - Ingekomen en minuten van uitgaande brieven betreffende de in de vergadering van 18 december behandelde onderwerpen., 1918; 331; 1 omslag
    Bevat het overlijdensbericht van notaris W.H. van Bilderbeek en brief aan het Ministerie van Justitie betreffende de geheimhouding van adviezen omtrent notariële vacatures.
  - Brief aan de Minister van Justitie naar aanleiding van de openbare veilingen van onroerend goed op Goeree en Overflakkee zonder medewerking van een notaris. Minuut., 1919; 332; 1 stuk
  - Brief aan de officier van justitie houdende een toelichting op de bijgevoegde nota van notaris P.J. van Wijngaarden betreffende de personele belasting van de Rotterdamse notarissen en dientengevolge de uitbreiding van het aantal kandidaat-notarissen., 1919; 333; 1 omslag
    Zie de notulen van 22 januari 1919.
  - Ingekomen en minuten van uitgaande brieven betreffende de in de vergadering van 7 mei behandelde onderwerpen., 1919; 334; 1 omslag
    Bevat het overlijdensbericht van notaris G.J.J. de Mooij; bericht van de benoeming van der Knaap tot notaris te Wieringerwaard en stukken betreffende de vervulling van een notariële vacature te Lekkerkerk.
  - Minuten van uitgaande brieven betreffende de in de vergadering van 18 juni behandelde onderwerpen., 1919; 335; 1 omslag
    Bevat brieven terzake van een tegen notaris A.G. Mulié ingediende klacht; brief aan de officier van justitie met een aanbeveling voor een nieuw te benoemen plaatsvervangend lid en een advies tot opheffing van de standplaats te Herwijnen en Hellevoetsluis.
  - Minuten van uitgaande brieven betreffende de in de vergadering van 17 september behandelde onderwerpen., 1919; 336; 1 omslag
    Bevat brieven betreffende de te vervullen notariële vacature te Overschie; brieven betreffende de door koetsch tegen notaris Mulié ingediende klacht en brieven betreffende de actieviteiten van notaris B. Ets uit Giessendam in Dordrecht.
    Zie ook de notulen van 29 oktober en 17 december 1919 en 14 januari 1920.
  - Minuten van uitgaande brieven betreffende de in de vergadering van 17 maart behandelde onderwerpen., 1920; 337; 1 omslag
    Bevat brieven betreffende het door J.C. de Mooij ingediende verzoek om eervol ontslag de klacht welke tegen notaris A.G. Mulié is ingediend, en het opgeheven notariskantoor te Hellevoetsluis.
  - Minuten van uitgaande brieven betreffende de in de vergadering van 15 december behandelde onderwerpen., 1920; 338; 1 omslag
    Bevat brieven betreffende het alscheid van W.P. Tussenbroek als lid van de Kamer; een tegen W.F.H. van Schouwen ingediende klacht; de vervulling van een vacature te Alblasserdam; de gehouden stemming voor de benoeming van twee nieuwe leden voor de Kamer en een nota over de vermeerdering van het aantal notarissen te Rotterdam.
  - Minuten van uitgaande brieven betreffende de in de vergadering van 31 mei behandelde onderwerpen., 1922; 339; 1 omslag
    Bevat brief aan de officier van justitie en advocaat C.A. Elais terzake van een tegen notaris A.G. Mulié ingediende klacht.
  - Minuten van uitgaande brieven betreffende de in de vergadering van 12 december behandelde onderwerp., 1923; 340; 1 omslag
    Bevat o.a. mededelingen betreffende de herbenoeming van P.J. van Wijngaarden en D.W.J. Harshagen als leden en L.P. van den Blink en T. Anema als plaatsvervangende leden van de Kamer en een brief aan de officier van justitie betreffende een aan notaris J.C. de Jong toegevoegde waarschuwing.
  - Brief aan de Minister van Justitie naar aanleiding van een circulaire betreffende te houden vergaderingen en de mogelijkheid tot bezuiningen op de vacatiegelden. Minuut., 1923; 341; 1 stuk
    Zie de notulen 27 juni 1923.
  - Ingekomen en minuten van uitgaande brieven behandeld in de vergadering van 19 maart., 1924; 342; 1 omslag
    Bevat o.a. stukken betreffende een tegen notaris J.C. Vethacke ingediende klachten naar aanleiding van de regeling van een nalatenschap; stukken betreffende een tegen noteris M. van Spall ingediende klacht wegens het niet geven van inlichtingen betreffende een faillissementsboedel; stukken betreffende een tegen notaris J.L. Meijer ingediende klacht inzake de uitvoering van een geheim testament.
  - Ingekomen en minuten van uitgaande stukken behandeld in de vergadering van 18 juni., 1924; 343; 1 omslag
    Bevat o.a. stukken het gerezen geschil tussen H. Kerkmeijer en notaris D. Maltha inzake een verleende hypotheek.
  - Ingekomen en minuten van uitgaande stukken behandeld in de vergadering van 17 september., 1924; 344; 1 omslag
    Bevat o.a. briefwisseling met de Minister van Justitie betreffende de overbrenging van klappers en indices op de notariële archieven van voor 1842 naar het algemeen rijksarchief.
  - Ingekomen en minuten van uitgaande stukken behandeld in de vergadering van 17 december., 1924; 345; 1 omslag
    Bevat o.a. stukken betreffende de verboden "Tijd"-loterij en de betrokkenheid daarbij van notaris A.G. Muliè; stukken betreffende een gerezen geschil tussen A. en P.G. Barendrecht en notaris M. van Spall omtrent de opstelling van een huurcontract.
    (Zie ook inv. nr. 36); stukken betreffende een gerezen geschil Tussen mej. A.J. Mastenbroek en notaris J.L. Meijer omtrent een echtscheidingskwestie.
    (Zie ook inv. nr. 36).
  - Ingekomen en minuten van uitgaande stukken behandelde in de vergadering van 18 maart 1925., 1924-1925; 346; 1 omslag
    Bevat o.a. stukken betreffende en gerezen geschil tussen F. van der Burger en notaris J. Leopold en stukken betreffende een gerezen geschil tussen A. Fresco en notaris van Bilderbeek en E. Arnouts.
  - Ingekomen en minuten van uitgaande stukken behandeld in de vergadering van 17 juni., 1925; 347; 1 omslag
    Bevat o.a. stukken betreffende het erfrecht van de nalatenschap van de heer Bachas-Mattson; stukken betreffende het ontslag van G. ten Bruggencate als plaatsvervanger lid van de Kamer; stukken betreffende het eervol ontslag van notaris M.L. Henriques de Castro te Rotterdam; stukken betreffende een gerezen geschil tussen mevr. E. à Brakel-Reiger en notaris Muliè en stukken betreffende het geschil tussen de heren Ribourdouille en Cune en notaris S. van Wijsenbeek.
  - Inkomen en minuten van uitgaande stukken in de vergadering van 17 maart., 1926; 348; 1 omslag
  - Inkomen en minuten van uitgaande stukken behandeld in de vergadering van 19 juni., 1926; 349; 1 omslag
    Bevat o.a. briefwisseling betreffende de vervulling van de vacante notarisplaatsen van J.W. de Wijn te Ridderkerk en van Mulié te Rotterdam; stukken betreffende een tegen notaris Schwegmann ingediende klacht.
  - Ingekomen en minuten van uitgaande stukken behandeld in de vergadering van 15 september., 1926; 350; 1 omslag
    Bevat o.a. briefwisseling betreffende de vervulling van de vacante notarisplaatsen te Capelle aan de IJssel en Ridderkerk; stukken betreffende de door notaris A.B. Dam geformeerde scheiding van een nalatenschap en het naar aanleiding daarvan gerezen geschil met de kantonrechter G.J.V. Brakel.
  - Inkomen en minuten van uitgaande stukken behandeld in de vergadering van 15 december., 1926; 351; 1 omslag
    Bevat briefwisseling betreffende de kwestie inzake notaris F.L. Hartong, R. Gallas en de vacante notaris-plaats van A.J. Reumer te Gorinchem.
  - Ingekomen en minuten van uitgaande stukken behandeld in de vergadering van 16 maart., 1927; 352; 1 omslag
    Bevat o.a. briefwisseling betreffende de vervulling van de vacature van notaris P.A. van der Laeff te Gorinchem en het ontslag van J.L. Mees te Rotterdam.
  - Ingekomen en minuten van uitgaande stukken behandeld in de vergadering van 29 juni., 1927; 353; 1 omslag
    Bevat o.a. de briefwisseling betreffende kwestie omtrent notaris W.F.H. van Schouwen en notaris I.G. ten Doeschate.
  - Ingekomen en minuten van uitgaande stukken behandeld in de vergadering van 21 september., 1927; 354; 1 omslag
    Bevat o.a. briefwisseling betreffende de executie van de nalatenschap van de heer Sadée en de waarneming van het vacante notariskantoor te Dordrecht door kandidaat-notaris R. Boer.
  - Ingekomen en minuten van uitgaande stukken behandeld in de vergadering van 21 december., 1927; 355; 1 omslag
    Bevat o.a. briefwisseling betreffende de klachten tegen L.P. van den Blink te Brielle en de te vervullen vacature van de notarissen H.M.A. Schadee te Rotterdam en D. Boddeus te Schiedam.
  - Ingekomen en minuten van uitgaande stukken behandeld in de vergadering van 18 januari., 1928; 356; 1 omslag
    Bevat o.a. briefwisseling betreffende de ingediende klachten tegen notaris G.J.M. Schoenmaeckers en notaris A. Sigmond en de vervulling van de vacatures van notaris Pitlo te Gouda.
  - Ingekomen en minuten van uitgaande stukken betreffende de in de vergadering van 21 maart behandelde onderwerpen., 1928; 357; 1 omslag
    Bevat o.a. briefwisseling betreffende overtreding van 5 notarissen, de ingediende klachten tegen de notarissen I.G. ten Doeschate te Oud-Beijerland en W.F.H. van Schouwen te Hillegersberg alsmede de vervulling van notariële vacatures.
  - Ingekomen en minuten van uitgaande stukken betreffende de in de vergadering van 20 juni behandelde onderwerpen., 1928; 358; 1 omslag
    Bevat o.a. brieven betreffende de voordracht aan de officier van justitie van kandidaten voor de vacature te Dordrecht en de aanvaarding van het lidmaatschap in de kamer van P.J.A. van Voorst Vader.
  - Ingekomen en minuten van uitgaande stukken betreffende de in de vergadering van 19 september behandelde onderwerpen., 1928; 359; 1 omslag
    Bevat o.a. een briefwisseling betreffende de benoeming van een nieuwe plaatsvervangend lid in de kamer en de vervulling van de notariële vacature te Vlaardingen.
  - Ingekomen en minuten van uitgaande stukken betreffende de in de vergadering van 20 maart behandelde onderwerpen., 1929; 360; 1 omslag
    Bevat o.a. een briefwisseling betreffende de te vervullen vacature te Schiedam en de benoeming van notaris A. Sigmond tot bewaarder van het notarieel archief binnen het arrondissement Dordrecht.
  - Ingekomen en minuten van uitgaande stukken betreffende de vergadering van 19 juni., 1929; 361; 1 omslag
    Bevat o.a. briefwisseling naar aanleiding van een door de Kamer van Toezicht te Zwollen aan de Minister gericht schrijven betreffende de associatie van notarissen.
  - Inkomen en minuten van uitgaande stukken betreffende de in de vergadering van 27 november behandelde onderwerpen., 1929; 362; 1 omslag
    Bevat briefwisseling betreffende de herkiezing van leden en plaatsvervangende leden.
  - Stukken betreffende de in de vergadering van 19 maart behandelde onderwerpen., 1930; 363; 1 omslag
    Bevat o.a. de agenda van de vergadering; brieven houdende: het curriculum vitae van kandidaat-notaris W. Smits, de ontslagaanvrage en -verlening van notaris Loeff te Zuidland; adviezen van de Kamer voor te benoemen notarissen te Ouderkerk aan den IJssel en Rotterdam.
  - Stukken betreffende de in de vergadering van 18 juni behandelde onderwerpen., 1930; 364; 1 omslag
    Bevat o.a. briefwisseling betreffende de te vervullen vacature te Zuidland en het toegezonden geschrift "Het notariaat en de notarissen".
  - Stukken betreffende de in de vergadering van 17 september behandelde onderwerpen., 1930; 365; 1 omslag
    Bevat briefwisseling omtrent een te vervullen vacature te Rotterdam.
  - Stukken betreffende de in de vergadering van 17 december behandelde onderwerpen., 1930; 366; 1 omslag
    Bevat o.a. brieven betreffende de te vervullen vacature te Dordrecht en de benoeming van 2 plaatsvervangende leden van de kamer.
  - Stukken betreffende de in de vergadering van 18 maart behandelde onderwerpen., 1931; 367; 1 omslag
    Bevat o.a. een brief van de Kamer van Toezicht te Leeuwarden betreffende een uitgevaardigde circulaire over de beteugeling van de zaakwaarnemerij; briefwisseling betreffende de vervulling van de notariële vacature te Barendrecht en briefwisseling betreffende de N.V. Goudsche Beleggingsmaatschappij.
  - Stukken betreffende de in de vergadering van 16 september behandelde onderwerpen., 1931; 368; 1 omslag
    Bevat o.a. briefwisseling betreffende tegen de notarissen A.D. van Bergeijk, W.F.H. van Schouwen, Geelhoed en G. Vos ingediende klachten; briefwisseling met de minister van justitie betreffende de oprichting van de N.V. Sibra en een overtreding van art. 5 van de Notariswet.
  - Stukken betreffende de in de vergadering van 16 december behandelde onderwerpen., 1931; 369; 1 omslag
    Bevat o.a briefwisseling betreffende de vervulling van de notariële vacatures welke ontstaan zijn door het overlijden van notaris W.J. Courrech Staal en notaris A. Spruyt; rondschrijven aan de leden van de Kamer betreffende de agendapunten van de vergadering, met bijlagen; schrijven betreffende de goudclausule in hypotheek-acten.
  - Ingekomen en minuten van uitgaande stukken betreffende de in de vergadering van 16 maart behandelde onderwerpen., 1932; 370; 1 omslag
    Bevat o.a. briefwisseling betreffende een door de Indische Weeskamers van het Departement van Koloniën tegen notaris A.D. van Bergeijk ingediende klacht terzake van de nalatenschap Dijkers.
  - Ingekomen en minuten van uitgaande brieven betreffende de in de vergadering van 15 juni behandelde onderwerpen., 1932; 371; 1 omslag
    Bevat o.a. briefwisseling bsetreffende de uitoefening van de notariële praktijk elders dan in de standplaats; briefwisseling betreffende de benoeming van C. Tieleman en F. Nelemans en T. de Jong tot leden van de Kamer; briefwisseling betreffende de notariële vacature te Dordrecht.
  - Ingekomen en minuten van uitgaande brieven betreffende de in de vergadering van 21 september behandelde onderwerpen., 1932; 372; 1 omslag
    Bevat o.a. briefwisseling betreffende de vervulling van notariële vacatures te Dordrecht, Rotterdam en Ridderkerk.
  - Ingekomen en minuten van uitgaande stukken betreffende de in de vergadering van 21 december behandelde onderwerpen., 1932; 373; 1 omslag
    Bevat o.a. briefwisseling betreffende de vervulling van de notariële vacatures te Bergambacht, Rotterdam en Oud-Beijerland; de verkiezing van nieuwe leden en plaatsvervangende leden.
  - Ingekomen en minuten van uitgaande brieven betreffende de in de vergadering van 15 maart behandelde onderwerpen., 1933; 374; 1 omslag
    Bevat o.a. briefwisseling betreffende een conflict tussen makelaarvan Hoven en notaris W.F.H. van Schouwen; briefwisseling betreffende een geschil tussen J.N. van Schellebeek en de notaris J.L. Meijer en Mijs te Rotterdam; voordrachten voor de te vervullen notariële vacatures te Dordrecht, Rotterdam en Zwijndrecht; briefwisseling betreffende het geschil tussen J. van Erp en notaris Schrameier Verbrugge.
  - Ingekomen en minuten van uitgaande stukken betreffende de in de vergadering van 21 juni behandelde ondrwerpen., 1933; 375; 1 omslag
    Bevat o.a. briefwisseling omtrent de aanvaarding door P.J. Sigmond van zijn benoeming tot bewaarder van de minuten te Dordrecht; briefwisseling betreffende notariële vacature te Bergambacht; briefwisseling betreffende de door J. van der Hal tegen notaris A.J. Dam ingediende klacht; briefwisseling betreffende de inachtneming van de notariële tarieven; briefwisseling betreffende de op te richten N.V. Commandeur Simon van der Stel.
  - Ingekomen en minuten van uitgaande stukken betreffende de in de vergadering van 20 september behandelde onderwerpen., 1933; 376; 1 omslag
    Bevat o.a. briefwisseling van een door F. Mortelmans tegen notaris Mijs ingediende klacht; briefwisseling betreffende het gerezen geschil tussen Van Paaschen en Gestel en notaris C. Akkerrman; briefwisseling betreffende het gerezen tussen A. Baron van der Borch tot Verwolde en notaris Kuipers.
  - Ingekomen en minuten van uitgaande brieven betreffende de in de vergadering van 20 december behandelde onderwerpen., 1933; 377; 1 omslag
    Bevat o.a. briefwisseling betreffende het gerezen geschil tussen W. Meun en notaris Esser; briefwisseling betreffende het geschil tussen C. Godin Beaufort en notaris Schoenmaeckers; de plaatsvervanging door J.W. Höpink van notaris C. Akkerman; klacht door mej. S. Thompson ingediend tegen notaris P. Dolk.
  - Ingekomen en minuten van uitgaande brieven aan notaris Klokke te Gorinchem betreffende de notariële ambtseed in verband met zijn weigering tot het geven van inlichtingen in een faillissementszaak., 1933; 378; 1 omslag